

Jordi Schaefer Ferrer

Barcelona
20 noviembre 1991
(+34) 664-123-742
jschaefer21@gmail.com
github.com/JSchaefer21
www.jschaefer21.com

Idiomas

Español · nativo
Inglés · intermedio

Alemán · intermedio

Aptitudes

Ordenado, código limpio. Compañerismo y trabajo en equipo.

Responsable.

Intereses

Ciclismo de montaña, senderismo y actividades al aire libre.

SOBRE MI

Ingeniero electrónico con experiencia en automoción, motivado a entrar en el mundo de la programación y con ganas de seguir aprendiendo. Adquirí las primeras bases de programación principalmente en C durante la ingeniería y en los últimos meses me he formado en los lenguajes más utilizados como javascript y ReactJS.

EXPERIENCIA

Ingeniero Experimentación SEAT

Ferchau Engineering | Junio 2017 – Noviembre 2021

- Gestión y realización de pruebas de funcionamiento, desgaste y durabilidad para proyectos SEAT, AUDI y mantenimiento de gama.
 Trabajando en diferentes departamentos con piezas de tablero, consola, revestimientos interiores, maletero y parachoques.
- Análisis y reporte de resultados, para la optimización de piezas.
- Preparación de protocolos de ensayo y realización de informes para liberación y homologación de proyectos.
- Seguimiento de proyectos con proveedor y las distintas áreas de SEAT (desarrollo I+D, calidad, producción, etc.) participación contínua en reuniones técnicas de proyecto.

Soporte almacén técnico BMW

EDAG Engineering | Julio 2016 – Mayo 2017 | Múnich (Alemania)

• Administración, calibración y reparación de sensores, cableado y componentes electrónicos para vehículos de prueba y desarrollo.

FORMACIÓN

Bootcamp Web Developer

Neoland | Abril 2022 - Junio 2022

- HTML, CSS, Javascript, ReactJS, React-Native, NodeJS, MongoDB
- Proyecto final: Aplicación web y red social para registrar recorridos de actividades deportivas con visualización de datos instantánea.

CS50 Introduction to Computer Science

Harvard University · edX | Febrero 2022

• C++, Python, SQL

Grado en Ingeniería Electrónica Industrial y Automática

Universidad Politécnica de Cataluña | Septiembre 2010 – Junio 2016

 Proyecto final: Tarjeta de audio para Arduino DUE capaz de procesar datos de audio de alta resolución (24bits, 48Khz) en tiempo real.